最  高  行  政  法  院  裁  定
                                     100年度裁字第2656號
上  訴  人  蔡南英
被 上訴 人  臺北市政府
代  表  人  郝龍斌
上列當事人間免職事件，上訴人對於中華民國100年9月8日臺北
高等行政法院100年度訴字第1033號判決，提起上訴，本院裁定
如下：
    主  文
上訴駁回。
上訴審訴訟費用由上訴人負擔。
    理  由
一、按對於高等行政法院判決之上訴，非以其違背法令為理由，
    不得為之，行政訴訟法第242條定有明文。依同法第243條第
    1項規定，判決不適用法規或適用不當者，為違背法令；而
    判決有同條第2項所列各款情形之一者，為當然違背法令。
    是當事人對於高等行政法院判決上訴，如依行政訴訟法第24
    3條第1項規定，以高等行政法院判決有不適用法規或適用不
    當為理由時，其上訴狀或理由書應有具體之指摘，並揭示該
    法規之條項或其內容；若係成文法以外之法則，應揭示該法
    則之旨趣；倘為司法院解釋或本院之判例，則應揭示該判解
    之字號或其內容。如以行政訴訟法第243條第2項所列各款情
    形為理由時，其上訴狀或理由書，應揭示合於該條項各款之
    事實。上訴狀或理由書如未依此項方法表明，或其所表明者
    與上開法條規定不合時，即難認為已對高等行政法院判決之
    違背法令有具體之指摘，其上訴自難認為合法。
二、本件上訴人原係臺北市政府警察局（下稱臺北市警局）萬華
    分局（下稱萬華分局）警備隊比照警佐三階待遇警員，民國
    99年考績年度中，平時獎懲互相抵銷後累積達申誡19次，已
    達2大過以上，案經萬華分局99年第15次考績委員會及臺北
    市警局99年第16次考績委員會決議通過，並經被上訴人依警
    察人員人事條例第31條第1項第11款規定，於100年1月26日
    以府人三字第10000198300號令（下稱原處分）核布上訴人
    免職，上訴人不服，提起復審及行政訴訟，均遭駁回，仍提
    起本件上訴，主張：萬華分局就上訴人不遵守規定執行職務
    之行為，前以99年10月11日北市警萬分人字第09931312200
    號令予以「記過1次」懲處，卻又於近2個月後之99年12月7
    日以北市警萬分人字第09933605800號令予以撤銷，並重新
    核予「記過2次」，違反一事不二罰原則，所為上開「記過2
    次」之懲處應屬無效，則上訴人平時考核獎懲互相抵銷後累
    積即未達記大過2次之免職標準，原審未為詳究，遽認「記
    過2次」之懲處為有效之行政處分，有判決不備理由或理由
    矛盾之違法，當然違背法令等語。上訴意旨雖以該判決違背
    法令為由，惟核其上訴理由，係就原審取捨證據、認定事實
    之職權行使，指摘其為不當，並就原審已論斷者，泛言未論
    斷，或就原審所為論斷，泛言其論斷矛盾，而非具體表明合
    於不適用法規、適用法規不當、或行政訴訟法第243條第2項
    所列各款之情形，難認對該判決之如何違背法令已有具體之
    指摘。依首開規定及說明，應認其上訴為不合法。
三、據上論結，本件上訴為不合法。依行政訴訟法第249條第1項
    前段、第104條、民事訴訟法第95條、第78條，裁定如主文
    。
中    華    民    國    100   年    11    月    3     日
                    最高行政法院第五庭
                        審判長法官  黃  合  文
                              法官  鄭  忠  仁
                              法官  劉  介  中
                              法官  帥  嘉  寶
                              法官  陳  鴻  斌

以  上  正  本  證  明  與  原  本  無  異
中    華    民    國    100   年    11    月    3     日
                              書記官  王  福  瀛